【裁判字號】    90,易緝,21
【裁判日期】    900612
【裁判案由】    詐欺
【裁判全文】
臺灣屏東地方法院刑事判決                            九十年度易緝字第二一號
    公  訴  人  臺灣屏東地方法院檢察署檢察官
    被      告  乙○
右列被告因詐欺案件，經檢察官提起公訴（八十六年度偵緝字第一○六號），本院判
決如左：
    主  文
乙○意圖為自己不法之所有，以詐術使人將本人之物交付，處有期徒刑肆月，如易科
罰金，以參佰元折算壹日。
    事  實
一、乙○意圖為自己不法之所有，於民國八十五年一月三日，在屏東縣屏東市○○路
    段，向丙○○佯稱出售車號ＷＯ－八八七五號自小客車一輛，售價新台幣（下同
    ）三十五萬，並開具二十萬之本票及相關車籍資料交付予丙○○以資取信，致丙
    ○○陷於錯誤，先行交付二十萬元，尾款俟交車時付清，詎乙○收受二十萬元後
    ，拒不交付車輛，且嗣後逃匿至桃園縣，丙○○始知受騙。
二、案經丙○○訴請台灣屏東地方法院檢察署檢察官偵查起訴。
    理  由
一、訊據被告乙○矢口否認出售車輛予告訴人丙○○，辯稱：伊忘記為何會簽買賣契
    約書，伊是向告訴人借錢，並付利息，每次付息二萬元並偕同甲○○前往，已付
    約五、六期，嗣因故乃與甲○○同往桃園生活，該車現伊仍於桃園使用中云云。
    惟查：右揭事實，業據告訴人指述歷歷，並有買賣合約書一份在卷可稽，被告空
    言忘記為何會簽買賣合約書云云自不足採，又證人甲○○於本院證稱：「我只知
    道二十萬，他們有沒有談利息我不清楚」等語，則被告所稱伊曾數次偕同甲○○
    前往付利息亦不足採，再被告於本院初稱：「我借錢是要付支票的錢。我當時趕
    三點半我沒有帶眼鏡沒有看清楚就簽名，我借二十萬是要匯入林邊農會竹林辦事
    處的戶頭。取款當天就匯入，實際上是匯入拾捌萬，因為扣了二萬元利息」等語
    ，惟嗣旋另改稱伊前言有誤，應係另需款而借錢等語，其所供反覆尚難遽採。則
    被告於需款孔急之際，向告訴佯稱賣車而於得款後，旋即人車避走他處，而該汽
    車並仍留供已用，足見被告於得款之初，即未有何交付車輛之意，而係佯以賣車
    之名行詐得款項之實，被告主觀上係為圖自已不法之所有甚明。又被告交付二十
    萬之本票及相關車籍資料予丙○○，惟主觀上並無出賣該車之意，其出具上揭本
    票等，顯係為取信於丙○○，亦堪認被告施用詐術使被害人陷於錯誤而交付財物
    ，綜上所述，事證明確，被告犯行堪以認定。
二、核被告所為，係犯刑法第三百三十九條第一項之詐欺取財罪。又刑法第四十一條
    原規定「犯最重本刑為三年以下有期徒刑以下之刑之罪，而受六月以下有期徒刑
    或拘役之宣告，因身體、教育、職業或家庭之關係，執行顯有困難者，得以一元
    以上三元以下折算一日，易科罰金」。而於九十年一年十日公布施行，同年一月
    十二日生效之刑法第四十一條第一項係規定「犯最重本刑為五年以下有期徒刑以
    下之刑之罪，而受六月以下有期徒刑或拘役之宣告，因身體、教育、職業或家庭
    之關係或其他正當理由，執行顯有困難者，得以一元以上三元以下折算一日，易
    科罰金」，比較新舊法之規定，就易科罰金部分以新法較有利於被告，依刑法第
    二條第一項前段之規定，應適用新修正刑法第四十一條第一項之規定。爰審酌被
    告犯罪之動機、目的、手段，犯罪時所受之刺激及其品性、生活狀況、智識程度
    、犯罪所生之損害，及犯罪後飾詞諉過未與被害人達成和解等一切情狀，量處如
    主文所示之刑，並諭知易科罰金之折算標準。
據上論斷，應依刑事訴訟法第二百九十九條第一項前段，刑法第二條第一項前段、第
三百三十九條第一項、第四十一條第一項前段，罰金罰鍰提高標準條例第一條前段、
第二條，判決如主文。
中      華      民      國      九十      年      六      月      十二  日
                                      臺灣屏東地方法院刑事第一庭
                                          法  官    郭書豪
右正本證明與原本無異。
對於本判決如有不服應於收受送達後十日內向本院提出上訴書狀上訴於台灣高等法院
高雄分院並按他造當事人之人數附具繕本。
                                          書記官    潘豐益
中      華      民      國      九十      年      六      月      十二  日
附錄本判決論罪之法條：
刑法第三百三十九條第一項
意圖為自己或他人不法之所有，以詐術使人將本人或第三人之物交付者，處五年以
下有期徒刑、拘役或科或併科一千元以下罰金。


司法院資訊處製作；財團法人民間司法改革基金會備份。
